【裁判字號】    98,訴,1408
【裁判日期】    980612
【裁判案由】    毒品危害防制條例
【裁判全文】
臺灣臺中地方法院刑事判決              98年度訴字第1408號
公  訴  人  臺灣臺中地方法院檢察署檢察官
被      告  甲○○
選任辯護人  陳隆律師
            蕭智元律師
上列被告因違反毒品危害防制條例案件，經檢察官提起公訴（九
十八年度偵緝字第四六０號），本院判決如下：
    主    文
甲○○共同連續販賣第一級毒品，處有期徒刑拾年陸月。未扣案
之販賣第一級、第二級毒品所得新臺幣伍萬仟元與陳麗玉、陳
佳惠（就其中販賣第一、二級毒品所得新臺幣捌仟伍佰元部分）
、陳永成（就其中販賣第一、二級毒品所得新臺幣萬仟伍佰
元部分）、賴鈺晴（就其中販賣第一、二級毒品所得新臺幣壹萬
仟伍佰元部分）連帶沒收，如全部或一部不能沒收時，以其等
財產連帶抵償之；供犯罪所用之行動電話壹支（摩托羅拉廠牌，
含門號0000000000號、0000000000號、0
000000000號、0000000000號、00000
00000號、0000000000號ＳＩＭ卡各壹張）應與
陳麗玉、陳佳惠、陳永成、賴鈺晴連帶沒收，如全部或一部不能
沒收時，與陳麗玉、陳佳惠、陳永成、賴鈺晴連帶追徵其價額或
以其等財產連帶抵償之。
    犯罪事實
一、甲○○（綽號「阿雄」、「大哥」、「眼鏡」）明知海洛因
    、甲基安非他命業經主管機關公告列為毒品危害防制條例第
    二條第二項第一、二款所管制之第一、二級毒品，不得非法
    持有、販賣，竟與其同居女友陳麗玉（綽號「姐仔」，另經
    臺灣高等法院臺中分院以九十六年度上訴字第二六八五號判
    決判處有期徒刑十一年在案）、陳永成（綽號「阿成」，另
    經臺灣高等法院臺中分院以九十六年度上訴字第二六九０號
    判決判處有期徒刑四年六月在案）、陳佳惠（綽號「阿惠」
    ，另經臺灣高等法院臺中分院以九十六年度上訴字第二六九
    ０號判決判處應執行有期徒刑九年在案）及陳永成之女友賴
    鈺晴（原名賴瓊雯，另經檢察官通緝中）共同基於販賣第一
    級毒品海洛因、第二級毒品甲基安非他命以營利之概括犯意
    聯絡（其等共犯之範圍，詳見下列 (一)至 (八)所戴），自
    民國九十四年八月間起至九十五年五月間止，由甲○○、陳
    麗玉以甲○○向不詳姓名之成年人所購得之摩托羅拉廠牌之
    行動電話（其內先後插入均屬其所有之門號0000000
    000號、0000000000號、000000000
    0號、0000000000號、0000000000號
    、0000000000號ＳＩＭ卡各一張使用）作為與購
    毒者之聯絡工具，並由其二人負責接聽電話確認購毒者欲購
    買之毒品、數量、價格及交易地點，之後再指示陳佳惠或陳
    永成、賴鈺晴將毒品持往約定地點送交對方並收取價款，甲
    ○○、陳麗玉再定期向陳永成、陳佳惠、賴鈺晴收取販售毒
    品所得，而連續販賣海洛因予王煥輪、杜佩斯、林哲揚、謝
    全昱、謝富雄，連續販賣甲基安非他命予謝富雄、杜佩斯，
    及同時販賣海洛因與甲基安非他命予陳政宏，其等販賣第一
    級毒品海洛因、第二級毒品甲基安非他命之情形如下：
（一）甲○○、陳麗玉與陳佳惠共同基於販賣第一級毒品海洛因
      、第二級毒品甲基安非他命以營利之概括犯意聯絡，自九
      十四年八月底起至同年九月中旬止，由王煥輪以其所使用
      之門號0000000000號行動電話、陳政宏及其他
      三名姓名年籍不詳之成年人分別以電話撥打甲○○、陳麗
      玉二人所使用之上揭門號0000000000號、00
      00000000號、0000000000號、000
      0000000號、0000000000號、0000
      000000號（輪流插入各該號碼之ＳＩＭ卡使用），
      談妥毒品交易之數量、價格後，再由甲○○、陳麗玉指示
      陳佳惠將海洛因持往國道一號臺中縣大肚交流道（下稱臺
      中縣大肚交流道）附近之統一超商或追分國小後面散步道
      等約定之地點交易，先後販賣新台幣（下同）一千元之海
      洛因一包予王煥輪、販賣五百元之海洛因各一包予其他三
      名姓名年籍不詳之成年人，復於上揭期間內某時，同時販
      賣三千元之海洛因與三千元之甲基安非他命各一包予陳政
      宏，之後陳佳惠並將販毒所得悉數交予甲○○、陳麗玉。
      甲○○、陳麗玉與陳佳惠販賣第一級、第二級毒品所得各
      為五千五百元、三千元，合計八千五百元。
（二）甲○○、陳麗玉與陳永成共同基於販賣第一級毒品海洛因
      、第二級毒品甲基安非他命以營利之概括犯意聯絡，於九
      十四年九月間至九十五年五月間之某日，由陳政宏以其使
      用之行動電話，撥打甲○○上揭六個門號中之某一門號之
      行動電話，聯絡購買海洛因，雙方談妥交易數量、價格後
      ，再由甲○○、陳麗玉指示陳永成將毒品持往臺中縣大肚
      交流道附近之統一超商之約定地點交易，同時販賣三千元
      之海洛因及三千元之甲基安非他命各一包予陳政宏，並收
      取販毒所得六千元，之後陳永成並將販毒所得悉數交予甲
      ○○、陳麗玉。甲○○、陳麗玉與陳永成販賣第一級、第
      二級毒品所得各為三千元、三千元，合計六千元。
（三）甲○○、陳麗玉與陳永成共同基於販賣第一級毒品海洛因
      以營利之概括犯意聯絡，先後於九十五年四月二十四日、
      同年四月二十六日、同年四月二十九日、同年五月八日，
      由杜佩斯以門號0000000000號行動電話，撥打
      甲○○、陳麗玉所使用之0000000000等行動電
      話，先後各購買海洛因五千元、五千元、二千五百元（起
      訴書誤載為三千元）、五千元，雙方議妥數量、價格及約
      定地點後，由杜佩斯至約定之地點交付價金並收取毒品，
      或由甲○○、陳麗玉指示陳永成將海洛因持往臺中縣大肚
      交流道附近之統一超商之約定地點交易，先後四次各販賣
      海洛因一包予杜佩斯，甲○○、陳麗玉與陳永成合計販賣
      第一級毒品所得為一萬七千五百元。
（四）甲○○、陳麗玉與賴鈺晴、陳永成共同基於販賣第一級毒
      品海洛因以營利之概括犯意聯絡，於九十五年三月間（三
      月十三日之後），由林哲揚以門號0000000000
      號行動電話撥打甲○○所使用之0000000000號
      行動電話，雙方談妥交易數量、價格及約定地點後，再由
      賴鈺晴、陳永成將毒品持往約定之地點臺中縣追分示範公
      墓，交付一千元之海洛因一包予林哲揚，並收取販毒所得
      一千元。之後賴鈺晴、陳永成並將販毒所得悉數交予甲○
      ○、陳麗玉。甲○○、陳麗玉與賴鈺晴、陳永成販賣第一
      級毒品所得為一千元。
（五）甲○○、陳麗玉與賴鈺晴共同基於販賣第一級毒品海洛因
      以營利之概括犯意聯絡，於九十五年四月十九日，由謝全
      昱以門號0000000000號行動電話撥打陳麗玉使
      用之0000000000號行動電話，雙方洽妥購買海
      洛因交易事宜後，再由甲○○、陳麗玉指示賴鈺晴將毒品
      持往臺中縣大肚交流道附近之統一超商之約定地點交易，
      販賣三千五百元之海洛因一包予謝全昱，並收取販毒所得
      三千五百元。之後賴鈺晴並將販毒所得悉數交予甲○○、
      陳麗玉。甲○○、陳麗玉與賴鈺晴販賣第一級毒品所得為
      三千五百元。
（六）甲○○、陳麗玉與陳永成、賴鈺晴共同基於販賣第一級毒
      品海洛因以營利之概括犯意聯絡，自九十四年十二月間起
      至九十五年五月間止，由謝富雄以門號00000000
      00號行動電話撥打陳麗玉使用之0000000000
      號行動電話，雙方洽妥購買海洛因交易事宜後，再由甲○
      ○、陳麗玉指示陳永成、賴鈺晴將毒品持往臺中縣大肚交
      流道附近之便利商店交易，先後販賣價格一千元、二千元
      之海洛因各一包予謝富雄，並各收取販毒所得一千元、二
      千元，之後賴鈺晴、陳永成並將販毒所得悉數交予甲○○
      、陳麗玉。甲○○、陳麗玉與賴鈺晴、陳永成合計販賣第
      一級毒品所得為三千元。
（七）甲○○、陳麗玉與陳永成、賴鈺晴共同基於販賣第二級毒
      品甲基安非他命以營利之概括犯意聯絡，自九十四年十二
      月間起至九十五年五月二十六日止，由謝富雄以上揭電話
      撥打陳麗玉所使用之0000000000號行動電話，
      洽妥購買甲基安非他命之事宜後，再由甲○○、陳麗玉指
      示陳永成、賴鈺晴將毒品甲基安非他命持往臺中縣大肚交
      流道附近之統一超商之約定地點交易，先後販賣價格分別
      為三千元、二千元、一千元之甲基安非他命各一包予謝富
      雄，並收取販毒所得計六千元。之後賴鈺晴、陳永成並將
      販毒所得悉數交予甲○○、陳麗玉。甲○○、陳麗玉與賴
      鈺晴、陳永成販賣第二級毒品所得合計為六千元。
（八）甲○○、陳麗玉共同基於販賣第二級毒品甲基安非他命以
      營利之概括犯意聯絡，於九十五年五月三日，由杜佩斯以
      上揭電話撥打陳麗玉所使用之0000000000號行
      動電話，洽妥購買毒品甲基安非他命之事宜後，再由杜佩
      斯至約定臺中縣大肚鄉○○道附近之便利商店交付價金及
      收取毒品，並由甲○○（起訴書誤載為陳麗玉）收取該次
      販毒所得七千五百元。甲○○、陳麗玉販賣第二級毒品所
      得為七千五百元。
    甲○○、陳麗玉上揭販售第一級毒品海洛因所得合計為三萬
    三千五百元、販賣第二級毒品甲基安非他命所得合計為一萬
    九千五百元，二者共計五萬三千元（其中陳佳惠參與販賣第
    一、二級毒品所得部分為八千五百元、陳永成參與販賣第一
    、二級毒品所得部分為三萬三千五百元、賴鈺晴參與販賣第
    一、二級毒品所得部分為一萬三千五百元）。
二、案經彰化縣警察局田中分局報告臺灣彰化地方法院檢察署檢
    察官指揮偵辦後，呈請臺灣高等法院檢察署檢察長核轉臺灣
    臺中地方法院檢察署檢察官偵查起訴。
    理    由
一、按被告以外之人於偵查中向檢察官所為之陳述，除顯有不可
    信之情況者外，得為證據，刑事訴訟法第一百五十九條之一
    第二項定有明文。又被告以外之人於審判外之陳述，雖不符
    合同法第一百五十九條之一至第一百五十九條之四之規定，
    但經當事人於審判程序同意作為證據，法院審酌該言詞陳述
    或書面陳述作成時之情況，認為適當者，亦得為證據。當事
    人、代理人或辯護人於法院調查證據時，知有第一百五十九
    條第一項不得為證據之情形，而未於言詞辯論終結前聲明異
    議者，視為有前項之同意，刑事訴訟法第一百五十九條之五
    亦有規定。其立法意旨在於傳聞證據未經當事人之反對詰問
    予以核實，原則上先予排除。惟若當事人已放棄反對詰問權
    ，於審判程序中表明同意該等傳聞證據可作為證據；或於言
    詞辯論終結前未聲明異議，基於尊重當事人對傳聞證據之處
    分權，及證據資料愈豐富，愈有助於真實發見之理念，且強
    化言詞辯論主義，使訴訟程序得以順暢進行，上開傳聞證據
    亦均具有證據能力。查：證人陳政宏、陳佳惠、王煥輪、林
    哲揚、杜佩斯、謝全昱、謝富雄於偵查中所為之陳述，雖屬
    傳聞證據，然渠等於偵查中所為證言，客觀上並無顯有不可
    信之情況，亦經具結，依刑事訴訟法第一百五十九條之一第
    二項規定，得為證據；另本判決下列所引上揭證人及證人陳
    永成、賴鈺晴等人於警詢所為之證言及卷內其他書證（供述
    證據部分），雖屬傳聞證據，惟查無符合同法第一百五十九
    條之一至之四等前四條之情形，檢察官、被告之選任辯護人
    及被告於本院準備程序中均表示同意該等傳聞證據可作為證
    據，並於本院審理時並未就卷內其他證據資料之證據能力有
    所爭執，且迄本院言詞辯論終結前，均未主張有刑事訴訟法
    第一百五十九條第一項不得為證據之情形，是應認已同意卷
    內證據均得作為證據，且經本院審酌上開傳聞證據作成時，
    較無人情施壓或干擾，亦無不當取供之情形，認為以之作為
    本案之證據亦屬適當，是上揭傳聞證據自具有證據能力，合
    先敘明。
二、訊據被告甲○○對上揭時、地與另案被告陳麗玉、陳永成、
    陳佳惠、賴鈺晴共同連續販賣第一級毒品海洛因予證人王煥
    輪、三名年籍不詳之成年人、杜佩斯、林哲揚、謝全昱、謝
    富雄，連續販賣第二級毒品甲基安非他命予證人謝富雄、杜
    佩斯，及同時販賣第一級毒品海洛因與第二級毒品甲基安非
    他命予證人陳政宏等犯罪事實，均坦承不諱。且查：
（一）證人陳政宏自九十四年九月間起至九十五年五月間止，確
      實有撥打被告甲○○、陳麗玉所使用之上揭門號等之行動
      電話，聯繫購買毒品海洛因、甲基安非他命之事宜，同時
      向被告甲○○購買毒品海洛因、甲基安非他命各一包價格
      均為三千元，並由另案被告陳永成、陳佳惠在臺中縣大肚
      交流道附近之統一超商，出面送交毒品及收取價金之犯罪
      事實，已據證人陳政宏於警詢、偵查及本院另案審理時證
      稱屬實，分述如下：
   1、證人陳政宏於警詢中證稱：「於九十四年十月至九十五年
      二月間都是在臺中縣王田交流道往大肚鄉方向第一間7-11
      統一超商旁向一名綽號『眼鏡』者購買第一級毒品海洛因
      及第二級毒品甲基安非他命。每次購買新臺幣三千元至五
      千元不等之海洛因，因購買次數太多我不記得共幾次，約
      一至二天購買一次。」、「我都先撥打綽號『眼鏡』者之
      行動電話0000000000號、000000000
      0號、0000000000號、0000000000
      號、0000000000號、0000000000號
      等六支行動電話）與綽號『眼鏡』者先聯絡約定毒品種類
      、數量、價錢及交易地點後，再由『眼鏡』的小弟阿成及
      二位不知名女子（經指認照片確定為賴鈺晴、陳佳惠二人
      ）與我交易。」等語（見九十五年九月四日證人陳政宏警
      詢筆錄）。
   2、證人陳政宏於偵查中證稱：都是去大肚交流道附近7-11超
      商旁邊的空地，向一位「明雄」的人買，他的名字其不清
      楚，向他買過海洛因及甲基安非他命很多次，已經記不清
      楚幾次，何時開始向他買海洛因及安非他命也不記得了，
      每次買海洛因及安非他命的數量不一定，其先用其的手機
      （號碼已忘了）或公用電話打給「明雄」使用的手機號碼
      約定時間地點交易，對方接聽的人大部分是女生，有時是
      男生，當面拿給其毒品的人男生女生都有，當面拿海洛因
      及甲基安非他命給其之人其中有一人是陳永成，因為後來
      其在臺中監獄有跟他碰面，才知道他的本名叫陳永成，但
      陳永成不是「明雄」，「明雄」就是其在田中分局所講的
      「眼鏡仔」該男子，在田中分局九十五年九月四日警詢筆
      錄中所提到的六支行動電話（按：即門號0000000
      000號、0000000000號、00000000
      00號、0000000000號、000000000
      0號、0000000000號等六支行動電話）是其與
      『眼鏡仔』所聯絡之電話。依警詢指認之照片中，證人陳
      佳惠是有拿幾次毒品海洛因或甲基安非他命給其，但是沒
      有和她聯絡過，也不知道她的姓名，證人陳永成有幾次拿
      毒品海洛因或甲基安非他命給其，他的姓名並不知道，賴
      瓊雯（即賴鈺晴）也是曾經拿過海洛因或甲基安非他命給
      其的人，也不知道她的姓名，都是當面將錢拿給送毒品來
      的人，一手交錢一手交毒品等語（見九十五年偵字第二三
      一五三號偵卷第四一、四二頁）。
   3、證人陳政宏嗣於本院另案（九十六年度訴字第一三一五號
      ）審理中證稱：「（陳永成交付給我甲基安非他命）大約
      二次。」、「甲基安非他命一次購買新臺幣三千元，另一
      次購買五千元，但是我都是向『眼鏡』所購買。」、「應
      該每一次甲基安非他命都是三千元，因為我都會與海洛因
      混著拿。」、「之前是由一名女子交付，後來由被告陳永
      成交付，因為時間已久，該名女子是否為當庭之被告（指
      陳佳惠），我不清楚，但是我確定是指認相片中的女子。
      」、「大約在九十四年八、九月間，女子交付的毒品大約
      二次，海洛因、甲基安非他命皆一起交付，即每一次都有
      交付海洛因、甲基安非他命，海洛因、甲基安非他命價格
      都各約三千元，都在大肚交流道下來的第一個7-11商店旁
      邊的空地交付毒品。」、「九十四年九月起至九十五年五
      月間，大約交付甲基安非他命二次，海洛因大約二次，因
      為我向『眼鏡』訂購海洛因、甲基安非他命，所以陳永成
      交付給我毒品時，都是外包裝以紙包裹，裡面以夾鍊袋盛
      裝，分開包裝甲基安非他命、海洛因，大小包差不多一樣
      。」、「每包價格各為新臺幣三千元，都在大肚交流道下
      來的第一個7-11商店旁邊的空地交付毒品，時間為九十四
      年九月至九十五年五月間，陳永成只有交付給我二次，後
      來我就沒有再吸食。」等語（見卷附原審審判筆錄）。
   4、證人陳政宏僅係單純購買毒品施用之人，與被告甲○○、
      另案被告陳麗玉、陳永成間並無怨隙，應無故意誣陷之虞
      ，是證人陳政宏上揭期間，確有撥打甲○○、陳麗玉之行
      動電話門號，聯繫購買海洛因、甲基安非他命之事宜，先
      後二次，均同時向甲○○購買三千元之海洛因及三千元之
      甲基安非他命各一包，並由證人陳永成、陳佳惠出面交付
      毒品及收取價金，其購買海洛因、甲基安非他命時係混著
      拿、二樣合在一起購買等情，即足認定。
（二）證人陳佳惠自九十四年八月底至同年九月中旬之期間，依
      照被告甲○○及另案被告陳麗玉之指示，前往臺中縣大肚
      交流道附近之統一超商及追分國小後面之散步道等地點，
      以每包五百元、一千元、三千元不等之代價，先後交付價
      格一千元之海洛因一包予證人王煥輪一次、交付價格均三
      千元之海洛因、甲基安非他命各一包予證人陳政宏一次，
      各交付價格五百元之海洛各一包予其他三名姓名年籍不詳
      之成年人等犯罪事實，已據證人陳佳惠於警詢、偵查及本
      院另案審理時證稱屬實，分述如下：
   1、證人陳佳惠於警詢中供稱：「每天早上七、八點左右，甲
      ○○或陳麗玉均會打電話叫我起床，他們二人供應我交通
      工具（一部機車）、行動電話二支（只能接他二人電話無
      法撥打），然後約定一個地點拿取毒品（數量約為甲基安
      非他命十包、海洛因十幾包），放在我或陳永成身上，如
      有人要購買毒品，會先跟甲○○或陳麗玉二人聯絡後，再
      由甲○○或陳麗玉聯絡我或陳永成，告知所販賣之毒品種
      類、數量、價格，拿到約定地點交給購買之人，由我及陳
      永成收錢完成交易。」、「正常一天約有新臺幣五、六萬
      元毒品之交易，從九十四年八月底開始替他們運送交易毒
      品，至九十四年九月底，我就離開他們自行戒治，毒品交
      易地點都在臺中縣大肚交流道往大肚方向之一家二十四小
      時統一超商或追分國小後面之散步道」等語（見九十五年
      九月八日證人陳佳惠警詢筆錄）。
   2、證人陳佳惠於偵查中證稱：「我是被我的藥頭控制，藥頭
      姓名不知道，只有去（九十）年的八、九月份二個月，才
      幫藥頭送毒品海洛因及甲基安非他命給藥頭指定要送的人
      ……我的工作就是每天負責幫他送海洛因及甲基安非他命
      給客戶，只有在這二個月有幫他送毒品而已，之前跟之後
      都沒有幫他送毒品。」、「（客人買毒品的錢）是交給我
      ，我先收著，然後藥頭一天會來跟我收二、三次的錢，所
      以我很清楚藥頭是在賣海洛因及甲基安非他命。」、「我
      剛才說的藥頭就是〔於彰化縣警察局田中分局指認相片第
      一頁編號四該人（按即甲○○）〕，他的本名我不知道，
      我都叫他『明雄』……陳麗玉就是跟『明雄』同居的女子
      ，我後來才知道她叫陳麗玉，她也是跟『明雄』一起賣毒
      品，客人都是打電話給『明雄』或陳麗玉，然後我再依他
      們二人指定的時間、地點去送毒品海洛因及甲基安非他命
      給客人，若『明雄』比較忙或是有事時，就是由陳麗玉過
      來跟我收客人買毒品的錢。」、「他們二人（指甲○○、
      陳麗玉）跑來找我，叫我幫他們送毒品給客人，是我們雙
      方談好條件之後，才答應幫他們將毒品拿給客人，並向客
      人收錢，我幫他們賣毒品給客人很多次，所以我不會記錯
      ，印象很深刻。」等語（見上揭偵卷第六二至六四頁）。
   3、證人陳佳惠嗣於本院另案（九十六年度訴字第一三一五號
      ）審理中證稱：「有人打電話給甲○○，他打電話給我，
      叫我出去，去收錢。」、「甲○○給我的一包甲基安非他
      命都是包裝好，我有收過五百元，海洛因有收五百元、一
      千元，所以我都是負責拿給買毒品的人，再收錢，再將錢
      拿給甲○○，我沒有接聽電話，我也沒有去買毒品」、「
      ……我只有八、九月份在那裡，其他時間我在生產，我將
      毒品交給要買的人，只有幾次而已，其他都是陳永成、另
      一名女子賴鈺晴（我不認識她）」、「我有指認甲○○、
      陳麗玉，但是對於購毒者，我不知道名字，但是確實是有
      把毒品送去指定地點與指定的人交易。」、「我坦承有幫
      甲○○、陳麗玉送過海洛因、甲基安非他命給要買的人，
      因為購毒的人是他們接洽，我不認識購毒者」、「王煥輪
      部分我曾經拿過一次海洛因給他，價格一千元，至於另外
      陳政宏部分我拿過一次海洛因、一次甲基安非他命，價格
      各為一千元」等語（見卷附另案審判筆錄）。
   4、證人陳佳惠上揭先後於警詢、偵查及本院另案審理中均明
      確指稱其自九十四年八月底至同年九月中旬期間，係依照
      被告甲○○及另案被告陳麗玉之指示，前往臺中縣大肚交
      流道附近之統一超商及追分國小後面之散步道等約定之地
      點，先後代被告甲○○及另案被告陳麗玉送交毒品海洛因
      、甲基安非他命予證人王煥輪、陳政宏及其他不詳姓名年
      籍之成年人，前後共約五至十次等情綦詳，且其從頭至尾
      均係以共犯身分接受調查訊問，事涉本身之利害關係，衡
      情以觀，其當無故意誣陷被告甲○○入罪，以擴大個人所
      屬共犯集團成員之理，是以，證人陳佳惠指證被告甲○○
      與另案被告陳麗玉販毒之情，應堪採信。又關於證人陳佳
      惠參與販賣海洛因、甲基安非他命之次數、價格及所得，
      雖據其指稱前後協助送交毒品海洛因予證人王煥輪、陳政
      宏及其他不詳姓名年籍之成年人大約五至十次，然本院認
      為其正確之次數既無相關具體事證足憑，基於罪疑唯有利
      於被告之原則，即應以最有利於被告甲○○販賣之最少次
      數五次為據，而證人陳佳惠指稱所販賣之海洛因販售價格
      為五百元至一千元不等，但證人陳政宏業經明確證稱其所
      購買毒品之海洛因價格為三千元，證人陳佳惠該部分所證
      與證人陳政宏前開所證不符，本院認為應以實際購買毒品
      之陳政宏所證較為準確，因此販售予陳政宏部分之毒品海
      洛因應為每包三千元，而經由證人陳佳惠代為送交毒品海
      洛因所得之價款，除販售予證人王煥輪一次一千元、售予
      證人陳政宏一次三千元外，其餘之不詳姓名之成年人所購
      買之價款既無從查證，仍應以證人陳佳惠所稱之最低販售
      價格五百元為認定基準，從而，證人陳佳惠與被告甲○○
      、另案被告陳麗玉販賣毒品海洛因之販售所得合計應為五
      千五百元，而因證人陳佳惠出面販賣毒品甲基安非他命僅
      一次，證人陳佳惠雖指稱該次販售之價款為一千元，但證
      人陳政宏係證稱其係購買三千元，已如上述，則本院認為
      應以實際購毒者之陳述較為可採，因此，由證人陳佳惠出
      面販賣毒品甲基安非他命所得價款應為三千元。惟因證人
      陳政宏本院另案審理中一再證稱：海洛因與甲基安非他命
      均係混著拿、合在一起購買等語，則該次售予證人陳政宏
      海洛因及甲基安非他命部分自應認係證人陳政宏同時購買
      。
（三）證人王煥輪於九十四年八月間，有使用其上揭行動電話，
      撥打電話予甲○○，購買海洛因一包一千元，由證人陳佳
      惠持往臺中縣大肚交流道附近之統一超商約定地點，送交
      毒品及收取價金之犯罪事實，亦據：
   1、證人王煥輪於警詢中證稱：「白天、晚上都有交易過，自
      九十四年六月起至九十四年九月止購買次數我不記得了，
      大約是七、八次。我有時候是自己開車去或乘坐計程車前
      往，都約在臺中縣大肚鄉○○○○道（附近）往大肚鄉方
      向右側7- 11超商旁與他交易。我先用電話與甲○○聯絡
      ，約定毒品數量、金額及地點後他會交代一名女子綽號『
      小惠』（按即其依照片所指認之陳佳惠）或一名男子綽號
      『阿成』（按即其依照片所指認之陳永成）與我交易，或
      是甲○○綽號『阿雄』親自與我交易。當場都有完成交易
      。」等語（見九十五年九月四日證人王煥輪警詢筆錄）。
   2、證人王煥輪於偵查中證稱：「我是向甲○○購買海洛因，
      然後甲○○有時自己拿海洛因給我，有時叫第二頁編號二
      之男子及第三頁編號三之女子（按即陳永成及陳佳惠）拿
      海洛因給我，這二個男、女我不知道他們的名字，我是透
      過甲○○才認識他們，每次我都是用我的手機（號碼忘了
      ）先打電話給甲○○（號碼忘了）。然後再約時間及地點
      ，都在臺中縣大肚鄉○○○路下去不遠處的7-11商店交易
      ，是在九十四年七、八月份向甲○○購買毒品，我向他買
      很多次，次數已經忘記了，我每次買的金額也忘了。」、
      「我有用（0000000000號）這支手機與甲○○
      聯絡購買海洛因，該手機都是我在使用。」、「若是甲○
      ○本人交海洛因給我的話，我就將錢交給甲○○，若是前
      揭指認的男子及女子（按即陳永成、陳佳惠）交海洛因給
      我的話，我就將錢交給他們二人」等語（見上揭偵卷第十
      二、十三頁）。
   3、核諸上情，證人王煥輪於警詢、偵查中均明確指稱向被告
      甲○○購買毒品海洛因多次，就其向被告甲○○購買毒品
      之時間，先後雖有不一，然佐以證人陳佳惠前開所證其係
      在九十四年八、九月間送交毒品海洛因予證人王煥輪一次
      等語，則證人王煥輪向被告甲○○購買毒品海洛因之時間
      應可認定係在九十四年八月間。又證人王煥輪對於其正確
      之購買時間、次數、價格均無法詳實指證，而證人陳永成
      亦未陳述曾經交付毒品予證人王煥輪，則證人王煥輪向被
      告甲○○購買毒品海洛因之次數，應依證人陳佳惠所證，
      僅認定為一次、價格一千元。
（四）證人賴鈺晴、陳永成二人依照被告甲○○及另案被告陳麗
      玉（綽號姐仔）之指示，前往臺中縣大肚交流道附近之統
      一超商等地點，先後將海洛因交予林哲揚、謝全昱、謝富
      雄等人之犯罪事實，業據：證人賴鈺晴於警詢中供稱：「
      ……我與陳永成是男女朋友」、「他們（指謝富雄、謝全
      昱、林哲揚）我沒有印象，其他要和我交易毒品的都是經
      由綽號『姐仔』打電話指示我及陳永成一起外出至約定地
      點，與要購買毒品之人交易毒品」、「我只有與林哲揚見
      過一、二次面，其他的我沒有見過」、「（交易毒品）都
      是和（筆錄誤植為「何」）陳永成一起出門，大部分都是
      約定在大肚交流道往大肚方向的7-11統一超商或附近處所
      。」、「完成交易後之金錢都是綽號『大哥』及綽號『姐
      仔』會來我與陳永成租屋之地方或路上碰面時當面交給他
      ，每天約交給綽號『大哥』及綽號『姐仔』新臺幣五至十
      萬元不等之現金」、「由要購買毒品之人打電話與綽號『
      大哥』甲○○或『姐仔』陳麗玉聯絡欲購買毒品事項，再
      由綽號『大哥』甲○○或『姐仔』陳麗玉打電話告知陳永
      成其毒品放置之地點後再由我們前往該地點拿取毒品，前
      往約定地點交易。都是先向要購買毒品之人收錢，再告知
      購毒之人自行前去（毒品放置處）拿毒品……。」等語明
      確（見九十五年八月二十八日證人賴鈺晴警詢筆錄）。證
      人賴鈺晴復於本院另案（九十六年度訴字第一三一五號）
      審理中證稱：「我曾經說過稱呼陳麗玉叫『姐仔』。」、
      「我僅記得有（使用）0000000000號行動電話
      門號與『姐仔』聯絡）。」、「我確實是打這支電話給陳
      麗玉。」等語（見卷附另案審判筆錄）。因證人賴鈺晴與
      被告甲○○、另案被告陳麗玉並無任何怨隙，自無蓄意構
      詞誣陷之理，且證人賴鈺晴與其男友陳永成亦為本案之共
      犯角色，應無故意指摘被告入罪以擴大共犯結構，增加個
      人涉罪程度之理，是以，證人賴鈺晴前開於警詢中所證，
      應屬可採。
（五）證人林哲揚於九十五年三月間，以其所使用之行動電話，
      撥打甲○○所使用之門號0000000000號行動電
      話接洽購買毒品海洛因，再由證人陳永成與其女友賴鈺晴
      前往約定之地點追分示範公墓送交毒品及收取價金之犯罪
      事實，業據：
   1、證人林哲揚於警詢中證稱：「我利用我的電話00000
      00000號撥打綽號『眼鏡』（按即其依照片所指認之
      甲○○）、『姐仔』的行動電話門號000000000
      0號。再跟他約定交易的數量及金額、約定地點，然後就
      『眼鏡』或一名瘦瘦的留長髮的女孩子至約定地點與我交
      易。」、「……我九十五年三月十三日出監，『眼鏡』得
      知我出監，於九十五年三月十四日中午主動叫陳永成去找
      我，告訴我『眼鏡』約我在追分示範公墓見面，我與『眼
      鏡』見面後他就主動拿出一包海洛因給我施用，並對我說
      如要購買海洛因可以打行動電話門號000000000
      0號找他購買，從那天起我就開始打行動電話向『眼鏡』
      購買海洛因，一次購買一千元，同樣約在追分示範公墓交
      易，都是『眼鏡』或一名瘦瘦的留長髮的女孩子（按即其
      依照片所指認之賴鈺晴）與我交易」、「我平均約二、三
      天購買一次。」、「我只記得九十五年三月十六日十八時
      許及九十五年三月二十三日十八時許這二天，我平均二、
      三天向『眼鏡』、『姐仔』購買一次毒品海洛因」、「都
      是『眼鏡』、『姐仔』接聽電話」、「『眼鏡』、『姐仔
      』二人我只見過『眼鏡』，因『眼鏡』與我交易過毒品，
      我與『姐仔』只有電話通話未曾見過，但我知道『姐仔』
      是『眼鏡』的女朋友」等語（見九十五年七月二十六日證
      人林哲揚警詢筆錄）。
   2、證人林哲揚於偵查中證稱：「我都是去大肚鄉，向一位綽
      號叫『眼鏡仔』的人買的，其他人的姓名我不知道，我只
      知道『眼鏡仔』的人，他的本名我不清楚，我從今（九十
      五）年三月向他買過海洛因三、四次，每次約買一千元至
      二千元，我先用我的手機（0000000000）打到
      『眼鏡仔』的手機（0000000000），然後我們
      再約時間地點交易，對方聽電話的人男生女生都有，實際
      上拿毒品來給我的有男生有女生，都是我當面拿錢給拿海
      洛因來給我的人，每次交易錢都有付清」、「……九月四
      日的相片第一張編號四的男子（按即甲○○）就是我剛才
      所說的『眼鏡仔』，大部分都是『眼鏡仔』拿海洛因給我
      ，……我朋友陳永成，曾經有一次『眼鏡仔』叫他拿海洛
      因給我，這次因為我剛服刑出來，『眼鏡仔』沒有給我收
      錢。」等語（同上偵卷第四六、四七頁）。
   3、證人林哲揚嗣於本院另案（九十六年度訴字第一三一五號
      ）審理中證稱：「（海洛因是）向綽號『眼鏡』取得。」
      、「我打電話給『眼鏡』向他拿海洛因。」、「他自己一
      人（送毒品給我）。」、「先前是『眼鏡』拿給我吃，後
      來有（買）一、二次，是一千元。」等語（見卷附另案審
      判筆錄）。
   4、觀諸上情，證人林哲揚於九十五年三月間，曾以其所使用
      之行動電話，撥打被告甲○○所使用之門號000000
      0000號行動電話，洽妥購買海洛因事宜後，由被告甲
      ○○自行前往或指示陳永成前往約定之地點追分示範公墓
      ，送交毒品及收取價金等情，應堪認定。又關於交易毒品
      海洛因之次數及販售價格，證人林哲揚先後陳述不一，基
      於罪疑唯有利於被告之原則，本院認為應以證人林哲揚所
      證之最少次數即一次、及最低價格每包一千元據以認定，
      較有利於被告。另外，對於實際前往約定交貨地點送交毒
      品海洛因之人，證人林哲揚曾於偵查中具結證稱有男、有
      女等語，其後於本院另案審理中雖否認有向陳永成之女友
      賴鈺晴購買過毒品海洛因，惟證人賴鈺晴於警詢中亦經供
      明其有和陳永成一同送交毒品予證人林哲揚之情，是以，
      證人林哲揚此部分指稱未向賴鈺晴購買毒品海洛因云云，
      顯然不實，應以證人賴鈺晴上揭所述為可採。
（六）證人杜佩斯先後於九十五年四月二十四日、同年四月二十
      六日、同年四月二十九日、同年五月八日，以門號000
      0000000號行動電話，撥打甲○○、陳麗玉所使用
      之0000000000等行動電話，先後各購買海洛因
      五千元、五千元、二千五百元（起訴書誤載為三千元）、
      五千元，另於九十五年五月三日向被告甲○○、另案被告
      陳麗玉購買甲基安非他命七千五百元，雙方議妥數量、價
      格及約定地點後，由杜佩斯至約定之地點交付價金並收取
      毒品，或由甲○○、陳麗玉指示陳永成將海洛因持往臺中
      縣大肚交流道附近之統一超商之約定地點交易之犯罪事實
      ，已據：
   1、證人杜佩斯於警詢中證稱：「（毒品海洛因、甲基安非他
      命）是向我大肚鄉朋友綽號『眼鏡』、『姐仔』購得。」
      、「利用我的電話0000000000號撥打綽號『眼
      鏡』、『姐仔』的行動電話門號0000000000、
      0000000000、0000000000、000
      0000000號等四支與『眼鏡』、『姐仔』聯絡。再
      跟他約定交易的數量及金額、地點，然後『眼鏡』就叫陳
      永成（阿成）或陳佳惠（阿惠）至約定地點與我交易，每
      次都有交易完成」、「我從九十三年底開始向綽號『眼鏡
      』購買一級毒品海洛因及二級毒品甲基安非他命，每次購
      買新臺幣一千元至五千元不等，都約定在大肚鄉追分示範
      公墓交易及大肚交流道往大肚方向第一個7-11超市」、「
      我每個月向綽號『眼鏡』、『姐仔』大約購買毒品五次左
      右」、「我只記得警方提供電話譯文中之日期有向綽號『
      眼鏡』、『姐仔』購買一級毒品海洛因及二級毒品甲基安
      非他命，其他時間我記不得」、「『眼鏡』偶爾接聽電話
      接洽購買毒品，大部分是『姐仔』接聽電話接洽購買毒品
      」、「交易毒品時光線良好，我能清楚辨識甲○○『眼鏡
      』、陳麗玉『姐仔』、陳永成『阿成』及陳佳惠『阿惠』
      面貌」、「我與甲○○在廟裡認識後開始向他購買毒品約
      二年多之久，與陳麗玉『姐仔』、陳永成『永成』及陳佳
      惠『阿惠』因交易毒品認識，均無債務或仇恨。」等語（
      見九十五年七月二十六日證人杜佩斯警詢筆錄）。
   2、證人杜佩斯於偵查中證稱：「我都是去大肚，向一位『姐
      仔』買的，她的名字我不清楚，我約向她買過海洛因五次
      以上，我何時開始向她買海洛因不記得了，每次買的數量
      不一定，我先用我的手機0000000000打給『姐
      仔』的手機，她的手機號碼我忘了，然後我們再約時間地
      點交易，我打電話對方是女生，實際上拿毒品來給我的有
      男生有女生，都是我當面拿錢給他們，他們當面拿海洛因
      給我。」等語（同上偵卷第二六頁）。
   3、證人杜佩斯於本院另案（九十六年度訴字第一三一五號）
      審理中證稱：其所施用之海洛因，是直接向一個在大肚巷
      子的不知道什麼宮廟取得，是向「姐仔」購買毒品，但是
      沒有見過「姐仔」，我是到一個筒子之處將錢放進筒子，
      十分分鐘後再去拿毒品，在警詢中所說聯絡買毒品之電話
      ，以前應該有打過，其一向都是施用海洛因，所以沒有購
      買過甲基安非他命，只有在朋友施用時才會順便施用，曾
      向陳永成購買過海洛因，次數沒有印象等語（見卷附另案
      審判筆錄）。
   4、再者，證人杜佩斯所使用之0000000000號行動
      電話先後於九十五年四月二十二日二十一時五十五分二十
      三秒、同年四月二十四日十三時二十六分三十八秒、同年
      四月二十四日十三時四十四分四十二秒、同年四月二十六
      日十三時九分三三秒、同年四月二十六日十三時二十七分
      四十八秒、同年四月二十九日十九時十三分十一秒與同日
      十九時三十分三三秒、同年五月三日十三時十五分十七秒
      、同年五月八日十一時三十八分四十六秒與同日十二時四
      十三分十秒確有撥打門號0000000000號行動電
      話向綽號「姐仔」之成年女子接洽購買毒品之情，亦有彰
      化縣警察局田中分局執行通訊監察現譯表在卷可稽（附於
      警卷證人杜佩斯警詢筆錄後），佐以證人杜佩斯亦於警詢
      中證稱：「（0000000000與00000000
      00號行動電話通訊監察之譯文）是我跟陳麗玉『姐仔』
      之通話內容。」、「是我要向陳麗玉『姐仔』購買第一級
      毒品海洛因及二級毒品甲基安非他命之通話內容。」、「
      （譯文中要購買毒品海洛因及甲基安非他命）均有完成交
      易，每次約一千元至五千元不等。」、「我撥打電話給陳
      麗玉『姐仔』購買一級毒品海洛因及二級毒品甲基安非他
      命後，陳麗玉『姐仔』就叫陳永成『阿成』至約定地點與
      我交易。」等語；嗣於偵查中亦證稱：「這是我沒有錯（
      指上開通訊監察譯文表中0000000000號該電話
      ），內容是我要跟對方買海洛因的意思，每次買多少錢都
      不一樣。」等語（參同上偵卷第二六頁）。由此可知，證
      人杜佩斯確實有使用其門號0000000000號行動
      電話，撥打被告即綽號「姐仔」之人所使用之門號000
      0000000號行動電話，聯繫購買毒品海洛因、甲基
      安非他命之事宜，並於九十五年四月二十四日購買海洛因
      五千元、九十五年四月二十六日購買海洛因五千元、九十
      五年四月二十九日購買海洛因二千五百元、九十五年五月
      三日購買甲基安非他命七千五百元、九十五年五月八日購
      買海洛因五千元，待談妥交易數量、價格及約定地點後，
      再由證人杜佩斯自行前往約定之地點拿取或指定由陳永成
      送交毒品之事實甚明。又依證人杜佩斯上揭九十五年四月
      二十九日之通訊監察譯文內容所示，證人杜佩斯當次應係
      向被告甲○○、另案被告陳麗玉以二千五百元購買毒品海
      洛因，此有該譯文在卷可考，亦據被告於本院審理時供承
      在卷，是起訴書記載該次交易金額為三千元，應屬誤載，
      應予更正。
（七）證人陳永成依照被告甲○○、另案被告陳麗玉之指示，前
      往臺中縣大肚交流道附近之統一超商等地點，先後交付毒
      品海洛因予前來購買毒品之人之事實，業據：
   1、證人陳永成先於警詢中供稱：「綽號『阿雄』及『阿雄』
      女友陳麗玉平日販賣第一級毒品海洛因及第二級毒品甲基
      安非他命，我只是幫忙他二人送毒品給前來購毒品之不特
      定人。」、「平日綽號『阿雄』及『阿雄』女友陳麗玉分
      持0000000000號、0000000000號、
      0000000000號、0000000000號、0
      000000000號、0000000000等多支行
      動電話（因經常更換電話，其餘號碼已不記得）供不特定
      人打電話聯絡約定毒品種類、數量、價錢及確認對方後約
      定交易地點，再打電話與我聯絡通知我將毒品送到約定地
      點一手交錢一手交貨。等拿到錢約一定數目後，再轉交綽
      號『阿雄』或『阿雄』女友陳麗玉。」、「陳佳惠與我在
      九十四年底二人都是替甲○○、陳麗玉運送毒品。」等語
      （見九十五年七月四日證人陳永成警詢筆錄）。
   2、證人陳永成於本院另案（九十六年度訴字第一三一五號）
      審理中證稱：「我是將海洛因交付給購買的人，我是為甲
      ○○、陳麗玉而賣，但實際上應該是甲○○在賣，（甲基
      ）安非他命部分我沒有幫他們送過。」等語（見卷附另案
      審判筆錄）。
   3、參酌證人陳永成之女友即證人賴鈺晴於上開本院另案中作
      證時，業經明確指證係依被告甲○○、另案被告陳麗玉指
      示將毒品交與購毒者，核與其在警詢中所證述並無不符，
      且證人賴鈺晴係證人陳永成之女友，雙方關係親密，證人
      賴鈺晴當無刻意將其男友即證人陳永成牽扯入案之理，是
      以，證人陳永成與其女友即證人賴鈺晴共同參與甲○○及
      被告販賣毒品之犯行，應堪認定。
（八）證人謝全昱於九十五年四月十九日撥打電話予另案被告陳
      麗玉接洽購買海洛因事宜後，即由被告甲○○、另案被告
      陳麗玉指示賴鈺晴前往臺中縣大肚交流道附近之統一超商
      之約定地點交易，將海洛因一包三千五百元送交證人謝全
      昱並收取價金之犯罪事實，業據：
   1、證人謝全昱於警詢中證稱：「我透過我一位朋友綽號『阿
      佑』，向一位綽號『大姐』的女子購買第一級毒品海洛因
      施用。」、「由我與我朋友綽號『阿佑』共同向綽號『大
      姐』購買，共購買過二十次左右，都是由我或『阿佑』利
      用我的行動電話0000000000號撥給00000
      00000號與一名我稱為『大姐』的女子聯絡後，約定
      時間、地點交易，再由另一名女子（按即其依照片所指認
      之賴鈺晴）或另一名男子（按即其依照片所指認之陳永成
      ）出面與我交易。」、「都是由綽號『大姐』指定（交易
      地點），大都是在大肚交流道往大肚方向沙田路一段路旁
      之7-11統一超商旁。交易時間白天及晚上都有，光源充足
      ，可以清楚確認他們。」、「（向綽號『大姐』購買二十
      次左右）都有完成交易，購買金額新臺幣一千元至三千五
      百元不等。」等語（見九十五年七月二十九日證人謝全昱
      警詢筆錄）。
   2、證人謝全昱於偵查中證稱：「海洛因都是我跟我朋友林俊
      佑一起去大肚鄉的路邊交易買的，對方我不認識，對方是
      林俊佑的朋友，每次先去找林俊佑，林俊佑再用我的手機
      （0000000000這支號碼是我在用的）跟對方（
      號碼不知道）連絡，然後再約時間、地點交易，連絡都是
      林俊佑在跟對方談，我都沒有談，大約跟對方買過十幾次
      ，每次約買海洛因一千到三千不等，都是林俊佑當面交現
      金給對方，對方再將海洛因給林俊佑，林俊佑再將海洛因
      給我，我只看過對方一、二次而已，但不是看得很清楚，
      對方有時是男的，有時是女的。」、「彰化縣警察局田中
      分局執行通訊監察現譯表，九十五年四月十九日四點零五
      分二十六秒，這通電話是先前對方傳簡訊告訴我對方的電
      話，然後我再回撥打給對方，說我要跟對方買三千五百元
      的海洛因，這次有交易到。」、「……指認相片第三張編
      號二的男生（即陳永成），是當初賣海洛因給我的人沒有
      錯，我跟他買過一次，這次是我自己去買，在大肚鄉我將
      錢給他，然後他將海洛因丟在路邊，然後我再去撿，他叫
      什麼名字我不知道。」等語（見同上偵卷第十七、十八頁
      ）。
   3、證人謝全昱於本院另案（九十六年度訴字第一三一五號）
      審理中證稱：其有使用門號0000000000號行動
      電話，向「姐仔」購買毒品海洛因，但「姐仔」的行動電
      話門號已忘記，田中分局通訊監察譯文中係友人陳俊佑以
      其電話向「姐仔」購買海洛因三千五百元，其一直在車上
      ，並未下車，所以不清楚交貨之人，其沒有見過陳麗玉、
      陳永成等語（見卷附另案審判筆錄）。
   4、參以證人謝全昱所使用門號0000000000號行動
      電話於九十五年四月十九日十四時五分二十六秒，撥打門
      號0000000000號行動電話向綽號「大姐」之成
      年女子購買毒品，此有通聯調閱查詢單、彰化縣警察局田
      中分局執行通訊監察現譯表（附於警卷證人謝全昱筆錄之
      後）在卷可稽；證人謝全昱亦於警詢中證稱：「九十五年
      四月十九日十四時五分二十六秒由行動電話000000
      0000號撥給0000000000號是我本人的通話
      內容沒有錯」、「（通話內容中所說『同樣3500』的意思
      ）是我要向綽號『大姐』購買第一級毒品海洛因，數量是
      和上次購買的數量一樣，新臺幣三千五百元之意思。」、
      「（該次交易）有完成。」、「是賴瓊雯（即賴鈺晴）出
      面與我交易。」等語（同上警卷）；其後於偵查中證稱：
      「九十五年四月十九日十四時（筆錄誤植為四時）五分二
      十六秒，這通電話是先前對方傳簡訊告訴我對方的電話，
      然後我再回撥打給對方，說我要跟對方買三千五百元的海
      洛因，這次有交易到。」等語（同上偵卷第十八頁）。
   5、綜合上情，證人謝全昱於警詢及偵查中均指稱九十五年四
      月十九日係其個人撥打電話向綽號「姐仔」之女子購買海
      洛因一包三千五百元至為明確，其嗣後於本院另案審理中
      翻異前詞，改稱係友人陳俊佑要購買云云，顯然不實，無
      從採信。本件證人謝全昱於九十五年四月十九日有撥打電
      話予綽號「姐仔」之另案被告陳麗玉接洽購買海洛因之事
      宜後，即由被告及另案被告陳麗玉指示證人賴鈺晴前往臺
      中縣大肚交流道附近之統一超商之約定地點交易，將毒品
      三千五百元之海洛因一包送交證人謝全昱並收取價金等情
      ，應堪認定。
（九）證人謝富雄自九十四年十二月間起至九十五年五月間止，
      以其所使用之行動電話，撥打另案被告陳麗玉所使用之0
      000000000號行動電話，接洽購買毒品海洛因事
      宜後，由被告甲○○、另案被告陳麗玉指示證人陳永成、
      賴鈺晴前往臺中縣大肚交流道附近之約定地點交易，先後
      將價格分別為一千元、二千元之海洛因各一包送交證人謝
      富雄並收取價金；另自九十四年十二月間起至九十五年五
      月二十六日止，以其所使用之行動電話，撥打被告陳麗玉
      所使用之0000000000號行動電話，接洽購買毒
      品甲基安非他命之事宜後，即由被告甲○○、另案被告陳
      麗玉指示證人陳永成、賴鈺晴前往臺中縣大肚交流道附近
      之統一超商之約定地點交易，先後販賣價格分別為三千元
      、二千元、一千元之甲基安非他命各一包予證人謝富雄並
      收取價金之犯罪事實，業據：
   1、證人謝富雄於警詢中證稱：「我曾購買過五次，我都利用
      我的行動電話0000000000撥打0000000
      000及0000000000號與一名我稱為『姐仔』
      之人聯絡後，再約時間地點交易。」、「我與陳永成交易
      過三次，與賴瓊雯（即賴鈺晴）交易過二次。」、「我約
      從九十五年三月後才開始向『姐仔』購買毒品，確實時間
      我忘了，地點都是大肚鄉○○路○段7-11超商附近，透過
      陳永成與賴瓊雯（即賴鈺晴）與我交易，我每次購買甲基
      安非他命新臺幣一千元至三千元不等，每次均有完成交易
      ，交易時光線良好，均能看清與我交易之人。」等語（見
      九十五年七月二十日證人謝富雄警詢筆錄）。
   2、證人謝富雄於偵查中證稱：「我從九十四年十二月間開始
      到今年我六月去關（筆錄誤植為去開），我都是向一個『
      姐仔』的人買海洛因及甲基安非他命，我沒有向其他人買
      海洛因、甲基安非他命，我都是用我的手機打到她的手機
      （號碼我忘了），先約時間、地點，然後再當面交貨，交
      貨時她是叫小弟拿給我的，我沒有看過她的人，每次都買
      二千元至三千元不等，一次都買一樣而已，海洛因比較少
      ，交貨地點都是約在烏日交流道附近的7-11超商門口交易
      ，我約向她買過四、五次。」、「每次我跟『姐仔』約好
      時間、地點後，當面拿海洛因及甲基安非他命給我的人，
      這個人的本名我不清楚。」等語（同上偵卷第二二、二三
      頁）。
   3、證人謝富雄於本院另案（九十六年度訴字第一三一五號）
      審理中證稱：稱：其以所使用之0000000000號
      行動電話撥打門號0000000000號行動電話，向
      「姐仔」購買海洛因，田中分局警詢筆錄之最後一張通訊
      譯文（按即田中分局警卷最後一頁之執行通訊監察現譯表
      ，亦即九十五年五月二十六日該通電話之通話內容），是
      其打電話向「姐仔」購買甲基安非他命，送貨的人將貨物
      丟到便利商店旁邊的柱子，其不知是誰送去的，也沒有親
      眼看到，交易的方式，電話中就聯絡好了，只有向證人陳
      永成拿過毒品海洛因三次，沒有向證人賴鈺晴拿過，自九
      十五年一、二月到五月間，共買過三次毒品海洛因，價格
      一包一千元，每次購買一至二包，交易地點係在大肚交流
      道下來往大肚的省道附近第一間或第二間或第三間7-11統
      一超商或大賣場，購買毒品之款項每次約一千元或二千元
      ，均當場交付證人陳永成，也有向「姐仔」買過甲基安非
      他命一、二次等語（見卷附另案審判筆錄）。嗣又改稱：
      「應該我在檢察官的陳述較為正確。」、「（究竟陳永成
      有無交付甲基安非他命給你？）有二次，價格每次為二千
      元。」、「（你自己施用的海洛因、甲基安非安命究竟向
      何人購買？）姐仔。」、「她表示要叫小弟送出來，即為
      一名男子，即為在場被告陳永成。」、「海洛因至少交付
      二、三次，每次至少以二千元購買1包，每包重量不清楚
      。」、「（海洛因）都在烏日交流道7-11店交付。」、「
      （甲基安非他命交付）地點也是相同，甲基安非他命也有
      二次左右，每包都是以二千元計，時間也是大概在九十四
      年十二月到九十五年四、五月，因為我六月初就已經入監
      服刑。」等語（見卷附另案審判筆錄）。
   4、又證人謝富雄於本院另案（九十六年度訴字第一八五三號
      ）審理中則證稱：「（毒品）我是打電話向『姐仔』的女
      子買的。」、「『姐仔』都是叫小弟（即庭上的陳永成）
      送貨過來。」、「……大多是約在大肚交流道下的統一超
      商（交貨）。」、「（是從九十四年十二月到九十五年六
      月連續多次向『姐仔』購買毒品？）是。」、「（海洛因
      ）一小包一千元。」、「（甲基安非他命）一小包一千
      元。」、「我有一次買一包三千元的，量比較多，就是三
      小包的量包成一包。」、「（我的電話）是000000
      0000，對方所使用的電話是0000000000，
      聯絡方式都一樣。」、「（總共向『姐仔』購買）一級毒
      品海洛因至少二、三次，應該是二次，分別是一千元、二
      千元。二級毒品是三次，三千元一次、二千元一次，另外
      一次一千元。」、「我是在九十五年六月入監，最後一次
      購買時間是在九十五年四、五月間，我確定六月份沒有購
      買毒品。最後一次購買二級毒品甲基安非他命，就是九十
      五年五月二十六日被監聽到的那次。最後一次購買一級毒
      品海洛因，我忘記了，但是是在最後一次購買甲基安非他
      命之前就對了。」等語（見卷附之該案審判筆錄）。
   5、參以，證人謝富雄所使用之0000000000號行動
      電話於九十五年五月二十六日十一時二十五分四十七秒，
      撥打門號0000000000號行動電話向綽號「姐仔
      」之成年女子購買毒品，此有通聯調閱查詢單、彰化縣警
      察局田中分局執行通訊監察現譯表（見警卷）在卷可稽；
      證人謝富雄亦於警詢中證稱：「該內容是我向『姐仔』購
      買毒品時與『姐仔』通話之內容。」、「我是向『姐仔』
      購買二級毒品甲基安非他命，購買新臺幣三千元，這次交
      易是『姐仔』先將二級毒品甲基安非他命放置於第二個
      7-11商店電線桿旁一個香菸盒內，我將二級毒品甲基安非
      他命取出後，再將購買二級毒品甲基安非他命之新臺幣三
      千元放入香煙盒內，我就離開。我於通話內容所說之『是
      不是糖果』，該『糖果』是表示甲基安非他命之意思。」
      等語（見上揭警卷）；其後於偵查中仍證稱：「這次的意
      思是我要向『姐仔』買（甲基）安非他命，糖果是指（甲
      基）安非他命，這次我有買到甲基安非他命。」等語（參
      同上偵卷第二二頁）。是以，證人謝富雄自九十四年十二
      月間起至九十五年五月間止，以其所使用之行動電話，撥
      打另案被告陳麗玉所使用之0000000000號行動
      電話，接洽購買毒品海洛因事宜後，由被告甲○○、另案
      被告陳麗玉指示證人陳永成、賴鈺晴前往臺中縣大肚交流
      道附近之約定地點交易，先後將價格分別為一千元、二千
      元之海洛因各一包送交證人謝富雄並收取價金；另自九十
      四年十二月間起至九十五年五月二十六日止，以其所使用
      之行動電話，撥打被告陳麗玉所使用之00000000
      00號行動電話，接洽購買毒品甲基安非他命之事宜後，
      即由被告甲○○、另案被告陳麗玉指示證人陳永成、賴鈺
      晴前往臺中縣大肚交流道附近之統一超商之約定地點交易
      ，先後販賣價格分別為三千元、二千元、一千元之甲基安
      非他命各一包予證人謝富雄並收取價金之等情，即足認定
      。
（十）綜合上開證人所述及監聽譯文所示，已足認被告上揭之自
      白應與事實相符，而屬可採。
（十一）末按我國查緝販賣毒品海洛因、甲基安非他命執法甚嚴，
      對於販賣海洛因、甲基安非他命者尤科以重度刑責，又販
      賣海洛因、甲基安非他命既係違法行為，當非可公然為之
      ，亦無公定價格，且容易分裝並增減份量，而每次買賣之
      價量，可能隨時依雙方關係深淺、資力、需求量及對行情
      之認知、來源是否充裕、查緝是否嚴謹、購買者被查獲時
      供述購買對象之可能風險之評估等情形，而異其標準，非
      可一概而論；販賣之人從價差或量差中牟利之方式雖異，
      其意圖營利之販賣行為則同一。是以因海洛因、甲基安非
      他命均量微價高，販賣者率有暴利可圖，苟非意圖販賣營
      利，一般人焉有可能甘冒重度刑責而提供海洛因、甲基安
      非他命，益徵被告確有販賣海洛因、甲基安非他命以營利
      之意圖甚明。本件事證明確，被告之犯行洵堪認定。
三、茲就本案有關之新舊法比較部分，臚列如下：
（一）被告行為後，刑法業於九十四年二月二日修正公布，並於
      九十五年七月一日施行。按行為後法律有變更者，適用行
      為時之法律，但行為後之法律有利於行為人者，適用最有
      利於行為人之法律，現行刑法第二條第一項定有明文。此
      條規定乃與刑法第一條罪刑法定主義契合，而貫徹法律禁
      止溯及既往原則，係規範行為後法律變更所生新舊法律比
      較適用之準據法，是刑法第二條本身雖經修正，但刑法第
      二條既屬適用法律之準據法，本身尚無比較新舊法之問題
      ，應一律適用裁判時之現行刑法第二條規定以決定適用之
      刑罰法律，先予辨明。又以本次刑法修正之比較新舊法，
      應就罪刑有關之共犯、未遂犯、想像競合犯、牽連犯、連
      續犯、結合犯，以及累犯加重、自首減輕暨其他法定加減
      原因（如身分加減）與加減例等一切情形，本於統一性及
      整體性原則，綜其全部罪刑之結果而為比較，亦有最高法
      院九十五年度第八次刑事庭會議決議可資參照。按：
   1、再被告行為後，刑法第二十八條業經修正公布施行，修正
      前刑法第二十八條原規定：「二人以上共同『實施』犯罪
      之行為者，皆為共同正犯。」新法修正為：「二人以上共
      同『實行』犯罪之行為者，皆為共同正犯。」將舊法之「
      實施」修正為「實行」。原「實施」之概念，包含陰謀、
      預備、著手及實行等階段之行為，修正後僅共同實行犯罪
      行為始成立共同正犯。是新法共同正犯之範圍已有限縮，
      排除陰謀犯、預備犯之共同正犯。新舊法就共同正犯之範
      圍既因此而有變動，自屬犯罪後法律有變更，而非僅屬純
      文字修正，應有新舊法比較適用之問題（參照最高法院九
      十六年度臺上字第九三四號、九十六年度臺上字第三七七
      三號、九十六年度臺上字第五二二四號、九十六年度臺上
      字第五四八０號判決判決）。是本件關於被告成立共同正
      犯部分，修正後之規定並無較有利於被告之情形，依刑法
      第二條第一項前段之規定，應適用修正前刑法第二十八條
      之規定。
   2、被告多次販賣第一、二級毒品之犯行，均係時間緊接，所
      觸犯均為構成要件相同之罪名，顯均係基於概括犯意反覆
      為之，而修正後刑法業已刪除連續犯之規定，考諸該規定
      刪除後，除法理上合於接續犯、包括一罪之情形仍可認為
      構成單一之犯罪外，其餘數犯罪行為之情形，即應依刑法
      第五十一條之規定予以分論併罰，此刪除雖非犯罪構成要
      件之變更，但顯已影響行為人刑罰之法律效果，自屬法律
      有變更。依修正前刑法，本件被告之前開販賣第一、二級
      毒品之犯行，得分別論以連續犯，並以一罪論，然依修正
      後之刑法，各該行為，均應併合處罰，修正後之刑法規定
      ，並未較為有利於被告，經比較新、舊法適用結果，仍應
      適用被告行為時之法律，即修正前刑法而論以連續犯，對
      被告較為有利。又被告行為後，刑法第五十五條關於想像
      競合犯之規定雖已有修正，然新法第五十五條但書係科刑
      之限制，為法理之明文化，非屬法律變更（最高法院九十
      五年第八次刑庭會議決議參照），是此部分應無比較新舊
      法之必要，應逕行適用被告行為時之法律，併予指明。
   3、被告行為時刑法第六十四條、第六十五條分別規定「死刑
      不得加重。死刑減輕者，為無期徒刑，或為十五年以下十
      二年以上有期徒刑。」、「無期徒刑不得加重。無期徒刑
      減輕者，為七年以上有期徒刑。」修正後刑法第六十四條
      、第六十五條規定則為「死刑不得加重。死刑減輕者，為
      無期徒刑。」、「無期徒刑不得加重。無期徒刑減輕者，
      為二十年以下十五年以上有期徒刑。」則比較新、舊法結
      果，新法之規定並未較為有利於被告，自應適用修正前刑
      法第六十四條、第六十五條之規定。
   4、本案被告所犯毒品危害防制條例第四條第一項、第二項法
      定刑中得併科罰金刑部分，修正後刑法第三十三條第五款
      關於主刑罰金之規定為：「罰金：新台幣一千元以上，以
      百元計算。」與修正前之規定：「罰金：（銀元）一元以
      上。」之規定相較，修正後關於罰金刑之法定刑顯已提高
      ，新法之規定規定並未較有利於被告，依修正後刑法第二
      條第一項前段之規定，適用行為時之法律，即本件應適用
      修正前刑法第三十三條第五款有關罰金刑之規定。
   5、綜合上述刑法各條文修正前、後之比較，揆諸前揭最高法
      院決議及修正後刑法第二條第一項規定之「從舊、從輕」
      原則，綜其全部罪刑之比較，自應一體適用被告行為時之
      法律，即適用修正前刑法之相關規定。
（二）又被告行為後，毒品危害防制條例第四條第一項、第二項
      、第十七條，雖業經總統於九十八年五月二十日以華總一
      義字第０九八００一二五一四一號令公布，然因該條例第
      三十六條係規定：「本條例自公布後六個月施行」，是迄
      今該條例之修正規定應尚未生效施行（法務部九十八年六
      月八日法檢字第０九八０八０二二九七號函、中央法規標
      準法第十四條參照），是本件就上揭毒品危害防制條例修
      正部分，即無須比較新舊法，附此敘明。
四、按海洛因、甲基安非他命係毒品危害防制條例所列管之第一
    、二級毒品，均不得非法持有、販賣。是核被告甲○○所為
    ，係犯毒品危害防制條例第四條第一項之販賣第一級毒品罪
    及同條例第四條第二項之販賣第二級毒品罪。被告各次販賣
    前持有第一、二級毒品之低度行為，應分別為販賣第一、二
    級毒品之高度行為所吸收，均不另論罪。被告甲○○與另案
    被告陳麗玉就上揭犯罪事實欄一、（八）所示之販賣第二級
    毒品之犯行間、被告甲○○與另案被告陳麗玉、陳佳惠就上
    揭犯罪事實欄一、（一）所示之販賣第一、二級毒品之犯行
    間、被告甲○○與另案被告陳麗玉、陳永成、賴鈺晴各就上
    揭犯罪事實欄一、（二）至（七）所述之販賣第一、二級毒
    品之犯行間〔其中（二）、（三）之犯罪事實部分，另案被
    告賴鈺晴未參與、其中（五）之犯罪事實部分，另案被告陳
    永成未參與〕，均有犯意聯絡及行為分擔，為共同正犯。被
    告先後多次販賣第一、二級毒品之犯行，各均時間緊接，觸
    犯犯罪構成要件相同之罪名，顯均係基於概括犯意而反覆為
    之，為連續犯，應依修正前刑法第五十六條之規定，分別論
    以一罪，並就販賣第一級毒品罪法定刑中之罰金刑部分加重
    其刑（因販賣第一級毒品罪之法定本刑為死刑及無期徒刑部
    分，依修正前刑法第六十四條第一項、第六十五條第一項之
    規定，均不得加重）、就販賣第二級毒品罪法定刑中之有期
    徒刑及罰金刑部分加重其刑（惟販賣第二級毒品罪之法定本
    刑為無期徒刑部分，依修正前刑法第六十五條第一項之規定
    ，不得加重）。又被告先後二次同時販售第一級毒品海洛因
    及第二級毒品甲基安非他命予證人陳政宏部分，係屬一行為
    觸犯二罪名之想像競合犯，應依刑法第五十五條前段規定從
    一重之連續販賣第一級毒品罪處斷。而被告先後販賣第一、
    二級毒品之販售所得合計僅五萬三千元，尚非鉅額，且實際
    販售出之毒品數量，較諸販毒集團尚屬零星小額，而被告僅
    係單純販賣毒品，並無施用強暴、脅迫之不法手段，被告所
    犯之販賣第一毒品罪，其最輕法定本刑為無期徒刑，本院認
    為法重情輕，縱使量處法定最低刑度之無期徒刑，仍嫌過重
    ，爰依刑法第五十九條之規定，予以酌減（按刑法第五十九
    條關於刑之酌減之規定，亦於九十四年二月二日修正公布，
    於九十五年七月一日生效施行，惟因該條規定，為法院就刑
    之酌減審認標準見解之明文化，非屬法律之變更，自無刑法
    第2條第1項新舊法比較適用之問題，此有最高法院九十五年
    五月二十三日刑事庭第八次會議決議可資參照）。爰審酌被
    告與其同居女友陳麗玉共同販賣第一、二級毒品，並利用證
    人陳永成、陳佳惠、賴鈺晴等人出面送交毒品，藉以牟取不
    法利益，其鋌而走險從事販毒交易，對社會治安等所造成之
    危害雖不若大毒梟之嚴重，但其明知毒品海洛因、甲基安非
    他命，使用者容易成癮，濫行施用，非但對施用者身心造成
    傷害，而因其成癮性，常使施用者經濟地位發生實質改變而
    處於劣勢，容易造成家庭破裂戕害國力，為國家嚴格查禁之
    違禁物，仍不顧其販賣對象可能面臨之困境，加以販賣，其
    販賣行為助長毒品流通，致生危害於社會，暨考量其犯罪之
    次數、對象、實際販賣之時間長達十個月，惟因販售毒品數
    量不多，獲取之利益非鉅及犯後已坦承犯行，頗具悔意，態
    度尚佳等一切情狀，量處如主文所示之刑。
五、從刑沒收部分：
（一）按毒品危害防制條例第十九條第一項固規定「犯第四條至
      第九條、第十二條、第十三條或第十四條第一項、第二項
      之罪者，其供犯罪所用或因犯罪所得之財物，均沒收之，
      如全部或一部不能沒收時，追徵其價額或以其財產抵償之
      」。但共同正犯之犯罪所得為現款時，因係合併計算，且
      於全部或一部不能沒收時，以其財產抵償之，為避免執行
      時發生重複沒收、抵償之情形，故各共同正犯之間係採連
      帶沒收主義，於裁判時應諭知連帶沒收，不得就全體共同
      正犯之總所得，對各該共同正犯分別重複諭知沒收（最高
      法院九十五年度臺上字第六０五一號判決要旨參照）。又
      按毒品危害防制條例第十九條第一項規定，犯販賣毒品罪
      者，其犯罪所得之財物均沒收之，係採義務沒收主義。故
      販賣毒品所得之對價，不問其中成本若干，利潤多少，均
      應全部諭知沒收，貫徹政府查禁煙毒之決心，以符立法本
      旨（最高法院九十一年度臺上字第二四一九號判決意旨參
      照）。再按毒品危害防制條例第十九條第一項，係刑法第
      三十八條第一項第二款之特別規定，採義務沒收主義，苟
      能證明係供犯罪所用或因犯罪所得之財物，均應沒收之，
      如全部或一部不能沒收時，追徵其價額或以其財產抵償之
      ，並不以當場搜獲扣押者為限（最高法院八十八年度臺上
      字二０三九號判決要旨參照）。而毒品危害防制條例第十
      九條第一項規定所稱「追徵其價額」者，必限於所沒收之
      物為金錢以外之其他財物而無法沒收時，始應追徵其價額
      ，使其繳納與原物相當之價額。如所得財物為金錢而無法
      沒收時，應以其財產抵償之，而不發生追徵價額之問題（
      最高法院九十三年度臺上第二七四三號判決參照）。則販
      賣毒品所得之金錢或所用之物，無論已否扣案，均應依法
      沒收，是本件被告甲○○因販賣第一、二級毒品之所得合
      計五萬三千元，係被告甲○○因犯罪所得之財物，雖未扣
      案，應依毒品危害防制條例第十九條第一項之規定，均併
      予諭知與其共同正犯陳麗玉、陳佳惠（就其中八千五百元
      部分）、陳永成（就其中三萬三千五百元部分）、賴鈺晴
       （就其中一萬三千五百元部分）連帶沒收，如全部或一
      部不能沒收時，以其財產連帶抵償之。又未扣案之被告甲
      ○○、另案被告陳麗玉所使用之犯罪所用之行動電話一支
      （摩托羅拉廠牌，含輪流使用之門號000000000
      0號、0000000000號、0000000000
      號、0000000000號、0000000000號
      、0000000000號ＳＩＭ卡各一張），係被告甲
      ○○供販賣毒品使用之物，被告甲○○亦於本院審理時承
      認為其購買而來之物等語，應屬被告甲○○所有之物，雖
      未扣案，依毒品危害防制條例第十九條第一項之規定，應
      與陳麗玉、陳佳惠、陳永成、賴鈺晴連帶沒收，如全部或
      一部不能沒收時，與陳麗玉、陳佳惠、陳永成、賴鈺晴連
      帶追徵其價額或以其等財產連帶抵償之（最高法院九十八
      年度臺上字第二六六二號判決意旨參照）。
（二）至於扣案之記帳本四本，雖屬另案被告陳麗玉所有之物，
      惟被告甲○○供稱係另案被告陳麗玉供簽賭六合彩賭博之
      用，且經本院另案（九十六年度訴字第一八五三號）審理
      時實際勘驗結果，該記帳本所記載之內容確實與本案並無
      任何關連性，應非本案犯罪所用之物；而扣案之ＳＩＭ卡
      一張，被告甲○○供稱不知何人所有，經本院另案審理時
      查證結果係配屬行動電話門號0000000000號，
      此有該案審理卷附之遠傳電信股份有限公司函覆資料在卷
      可稽（附於該案審理卷第四二頁，該案現於最高法院審理
      中），有本院九十六年度訴字第一八五三號、臺灣高等法
      院臺中分院九十六年度上訴字第二六八五號刑事判決在卷
      足參，本院亦未發現與起訴書所指稱之販毒所使用之行動
      電話門號有何關連性，自無從據以認定係供本案犯罪所用
      之物，爰均不予諭知沒收，附此敘明。
據上論斷，應依刑事訴訟法第二百九十九條第一項前段，毒品危
害防制條例第四條第一項、第二項、第十九條第一項，刑法第十
一條、第二條第一項前段、第二十八條（修正前）、第五十六條
（修正前）、第五十五條、第六十四條（修正前）、第六十五條
（修正前）、第五十九條，判決如主文。
中    華    民    國    98    年    6     月    12    日
                  刑事第十庭  審判長  法  官 李雅俐
                                      法  官 蔡美華
                                      法  官 王世華
以上正本證明與原本無異。
如不服本判決，應於收受送達後10日內向本院提出上訴書狀 (應
敘述具體理由並按他造當事人之人數附繕本)。
上訴書狀如未敘述理由，應於上訴期間屆滿後20日內補提理由書
於本院。「切勿逕送上級法院」
                                      書記官  蕭訓慧
中    華    民    國    98    年    6     月    12    日
附錄論罪科刑法條
毒品危害防制條例
第四條
製造、運輸、販賣第一級毒品者
，處死刑或無期徒刑；處無期徒刑者，得併科新臺幣二千萬元以
下罰金。
製造、運輸、販賣第二級毒品者，處無期徒刑或七年以上有期徒
刑，得併科新臺幣一千萬元以下罰金。
製造、運輸、販賣第三級毒品者，處五年以上有期徒刑，得併科
新臺幣七百萬元以下罰金。
製造、運輸、販賣第四級毒品者，處三年以上十年以下有期徒刑
，得併科新臺幣三百萬元以下罰金。
製造、運輸、販賣專供製造或施用毒品之器具者，處一年以上七
年以下有期徒刑，得併科新臺幣一百萬元以下罰金。
前五項之未遂犯罰之。


司法院資訊處製作；財團法人民間司法改革基金會備份。
